Inventaris van de kopieën der Doop-, Trouw- en Begraafboeken (DTB) van Wassenaar
Nationaal Archief, Den Haag
DTB kopie Zuid-Holland; Wassenaar
DTB Wassenaar
0 0
GEDTBZH155
??? meter; ??? inventarisnummers
Gescande fotokopieën van normale geschreven en gedrukte teksten. De Nederlandstalige stukken van vóór ca. 1700 zijn geschreven in het gotische cursiefschrift, met name in de oud-Hollandse klerkencursief.
Nationaal Archief, Den Haag
Nederduits gereformeerde gemeente te Wassenaar
Rooms-katholieke parochie te Wassenaar
Ambachtsbestuur ("gerecht", "burgemeesters", "Wet", "schepenen", "commissarissen", gequalificeerden) van Wassenaar
Burgerlijke Stand van de gemeente Wassenaar
De doopregisters bevatten naast de doopdatum de volledige namen van de ouders en de voornaam van het gedoopte kind. Daarnaast worden soms ook de doopgetuigen en / of peetouders genoemd. De trouwregisters bevatten naast de datum van (onder)trouw de namen van bruidegom en bruid. Daarnaast treft men dikwijls aanvullende gegevens aan, zoals plaats van herkomst, woonadres, de vermelding dat de persoon weduwnaar of weduwe is en eventueel de naam van de vorige partner. Wanneer de partners uit verschillende plaatsen afkomstig zijn of elders trouwen, vindt men ook gegevens omtrent afgegeven attestaties van de huwelijksafkondigingen. De begraafregisters bevatten op datum van aangifte de naam van de begraven persoon. In enkele gevallen wordt ook de datum van overlijden gegeven. Bij (minderjarige) kinderen wordt meestal de naam van de vader vermeld; bij vrouwen en weduwen soms de naam van de echtgenoot. Aanvullende gegevens over de begraafplaats en het luiden van de klok komen zelden voor.
Archiefvorming
Geschiedenis van het archiefbeheer
De verwerving van het archief
3.04
Aanwijzingen voor de gebruiker
Openbaarheidsbeperkingen
Volledig openbaar
De collectie is een duplicaat van een archief in eigen beheer.
Materiële beperkingen
Aanvraaginstructie
Van de documenten die in deze archiefinventaris zijn beschreven, kunnen de originelen niet geraadpleegd worden. Deze zijn overgedragen aan het gemeentebestuur van de gemeente vanwaar ze afkomstig zijn, ter opneming en bewaring in de gemeentelijke archiefbewaarplaats.
Verwant materiaal
Beschikbaarheid van kopieën
Beschrijving van de series en archiefbestanddelen
- WASSENAAR (DTB)
  Originelen berusten bij het GA. Wassenaar
  - GEREFORMEERD, a.
    - Doop- en trouwboek., 1589-1811.; 1.I-1.II
      - 1589-1811.trouwen, 1.I
      - 1620-1806.dopen, 1.II
        Aansluitende registratie vanaf 1619 december 1, voorafgegaan van enkele inschrijvingen uit de periode 1606-1610.
    - 1807 maart 15-1812 januari 15.Doopboek., 2
    - 1792 juni 14-1812 januari 3.Incassoregister betreffende verschuldigd kerkrecht., 3
    - 1812 februari 5.Lijst van doop- en trouwboeken, die volgens kerkenraadsbesluit zijn overhandigd aan de maire., 4
  - ROOMS KATHOLIEK, b.
    - Doop- en trouwboeken., 1641-1812.; 5-8
      - 1641 juni 27-1679 februari 3., 5
        Uit de periode 1641 juni 27-1647 tevens inschrijvingen van dopelingen uit Wassenaar, Den Haag, Scheveningen en Eikenduinen, Loosduinen, Monster, Dordrecht, Katwijk, Valkenburg en Voorschoten. Aantekeningen betreffende de bediening van het oliesel d.d. 1641 october 22 en 25, op fol. 2vo.
      - 1680-1730., 6
        N.B .- dopen, 1680 februari 27-1730 juli 25.
        - trouwen, 1680 april 29-1730 juni 20.
      - 1730-1780., 7.I-7.II
        - dopen, 1730 juni 25-1780.
        - trouwen, 1730 october 15-1778 october 18.
        - 1730-1759, 7.I
        - 1730-1779 trouwen,1760-1780 dopen, 7.II
          In verband met de registratie door het gerecht is een aantal huwelijken buiten het kerkelijk register gelaten, zo blijkt uit een colofon aan het eind van het register. Tevens vermeld zijn gegevens betreffende bouw en inrichting van de kerk, 1724-1760.
      - 1795-1812., 8
        Naar voorafgaande aantekeningen zijn bij doopaangiften de plaatsen Wassenaar en Zuidwijk meer dan eens verward.
    - Doopboek., 1781-1795 februari 4.; 9
    - Verklaring van de pastoor betreffende de aan de maire afgegeven doopboeken., 1812 februari; 10
  - GERECHT, c.
    - Trouwboeken., 1581-1811.; 11-17
      Tevens opgenomen attestaties van huwelijksafkondigingen etc.
      - 1581 augustus 20-1589 januari 29., 11
        Zie voor alfabetische index nr. 26.
      - 1581 augustus en october, 1589 april-1595 juli.Trouwinschrijvingen, 11A
        Fotokopie uit Rechterlijk Archief Wassenaar, nr. 3. De inschrijvingen uit 1581 zijn synoniem aan nr. 1.
      - 1621 april 25-1637 februari 7, 1649 januari 3-1653 januari 19., 12.I-12.III
        Zie ook nr. 18. Zie voor alfabetische index nr. 26.
        - 1621-1627., 12.I
        - 1628-1634., 12.II
        - 1635-1653 januari., 12.III
      - 1637 mei 3-1666 mei., 13.I-13.II
        Trouwinschrijvingen uit 1649-1653 in nr. 12. Wel opgenomen in het onderhavige nr. zijn enkele bijlagen uit deze periode. Zie voor alfabetische index: nr. 26.
        - 1637-1653., 13.I
        - 1654-1666., 13.II
      - 1666 mei 18-1716 mei 2., 14.I-14.II
        Met tafel. Zie voor alfabetische index: nr. 26.
        - 1666-1689., 14.I
        - 1690-1716 mei., 14.II
      - 1716 mei 17-1806 november 9., 15.I-15.V
        - 1716-1739., 15.I
        - 1740-1759., 15.II
        - 1760-1779., 15.III
        - 1780-1799., 15.IV
        - 1800-1811., 15.V
      - 1807-1811 juni 9., 16
        Met alfabetische index op voornaam.
      - 1792 juli 30-1808 october 23., 17
    - Namen van in ondertrouw opgenomen personen, 1806-1811., ---
      In Gaarder nr. 6.
    - Huwelijksproclamatieboek., 1620 mei 31-1623 mei 21.; 18
      Tevens opgenomen zijn enkele trouwinschrijvingen: 1620 juni 2, 16, november 24.
    - Attestaties van huwelijksproclamaties etc.., 1613-1811.; 19.I-25
      - 1613-1698., 19.I-19.III
        - 1613-1682., 19.I
        - 1683-1690., 19.II
        - 1691-1698., 19.III
      - 1699-1722., 20.I-20.IV
        - 1699-1703, 20.I
        - 1704-1709., 20.II
        - 1710-1716., 20.III
        - 1717-1722., 20.IV
      - 1723-1741., 21.I-21.III
        - 1723-1728., 21.I
        - 1729-1734., 21.II
        - 1735-1741., 21.III
      - 1741-1769., 22.I-22.IV
        - 1741-1747., 22.I
        - 1748-1754., 22.II
        - 1755-1761., 22.III
        - 1762-1769., 22.IV
      - 1770-1799., 23.I-23.IV
        - 1770-1775., 23.I
        - 1776-1780., 23.II
        - 1781-1791., 23.III
        - 1792-1799., 23.IV
      - 1800-1805., 24
      - 1806-1811., 25
    - Alfabetische index op naam der gehuwden, 1581-1595 en 1620-1687, en op persoonsnaam der begravenen, 1624-1687., 1581-1687; 26
  - GEQUALIFICEERDEN, d.
    - Overlijdensregister., 1806-1811.; 27
    - Register van overlijdensaangiften., 1806-1811.; 28
      Met alfabetische index.
    - Register van overlijdensaangiften., 1806-1811.; 29
      Doublure. Zie voor de alfabetische index: nr. 28.